【裁判字號】    98,審訴,3384
【裁判日期】    981016
【裁判案由】    毒品危害防制條例
【裁判全文】
臺灣高雄地方法院刑事判決            98年度審訴字第3384號
公  訴  人  臺灣高雄地方法院檢察署檢察官
被      告  甲○○
                    （另案於臺灣高雄監獄執行中）
上列被告因毒品危害防制條例案件，經檢察官提起公訴（98年度
毒偵字第3860、4478號），被告於準備程序中就被訴事實為有罪
之陳述，經本院告知簡式審判程序之旨，並聽取被告與公訴人之
意見後，本院合議庭裁定由受命法官獨任進行簡式審判程序，判
決如下：
    主  文
甲○○犯施用第一級毒品罪，共貳罪，均累犯，各處有期徒刑玖
月；又犯施用第二級毒品罪，共貳罪，均累犯，各處有期徒刑伍
月。應執行有期徒刑貳年貳月。
    事實及理由
一、犯罪事實：
    甲○○於民國94年間曾因施用毒品案件，經本院以93年度毒
    聲字第2445號裁定送觀察、勒戒，於94年2 月2 日執行完畢
    釋放，並經臺灣高雄地方法院檢察署檢察官以94年度毒偵緝
    字第30號為不起訴分確定。又因毒品案件，經本院以95年度
    訴字第2340號判處有期徒刑6 月、3 月確定，因竊盜案件，
    經本院以96年度簡字第474 號判處有期徒刑3 月確定，上開
    各罪經減刑、定應執行刑為有期徒刑5 月確定；又因毒品案
    件，經本院以96年度訴字第1264號、96年度簡上字第290 號
    分別判決有期徒刑8 月、6 月確定，該2 罪經減刑、定應執
    行刑為有期徒刑6 月確定。上開應執行刑有期徒刑5 月、6
    月與其另案所處拘役15日接續執行，於97年1 月18日執行完
    畢。詎仍不知悔改，仍基於施用第一級毒品海洛因及第二級
    毒品甲基安非他命之犯意，分別為下列犯行：
  (一)98年5 月14日下午11時55分回溯96小時內某時（不含公權力
    拘束時間），在不詳地點，分別施用第一級毒品海洛因及第
    二級毒品甲基安非他命各1 次。嗣於98年5 月14日下午10時
    35分，在高雄縣大寮鄉○○○路302 號「金時代遊戲場」為
    警盤查，經警其同意採尿送驗，結果呈可待因、嗎啡、甲基
    安非他命陽性反應。
  (二)98年7 月4 日，在高雄縣大寮鄉○○村○○○道路，以將甲
    基安非他命置入玻璃球內燒烤吸食其煙霧之方式，施用第二
    級毒品甲基安非他命1 次；另於98年7 月5 日下午6 時40分
    回溯96小時內某時（不含公權力拘束時間），在不詳地點，
    施用第一級毒品海洛因1 次。嗣於98年7 月5 日下午6 時許
    ，在高雄縣大寮鄉○○村○○路與立隆街口為警盤查，經警
    採集其尿液送驗，結果呈可待因、嗎啡、甲基安非他命陽性
    反應，而悉上情。
二、證據：
  (一)台灣檢驗科技股份有限公司濫用藥物尿液檢驗報告（報告編
    號：KＺ000000000000）、高雄縣政府警察局林園分局大寮分
    駐所偵辦毒品案件尿液採證檢驗對照表各1 紙；
  (二)台灣檢驗科技股份有限公司濫用藥物尿液檢驗報告（報告編
    號：KＺ000000000000）、高雄縣政府警察局林園分局查獲毒
    品案件嫌疑人代號與真實姓名對照表各1 紙；
  (三)被告之自白。
三、論罪：
    海洛因為毒品危害防制條例第2 條第2 項第1 款規定之第一
    級毒品，甲基安非他命則為同項第2 款規定之第二級毒品，
    是核被告所為，係犯毒品危害防制條例第10條第1 項施用第
    一級毒品罪，及第10條第2 項施用第二級毒品罪。被告持有
    毒品後，進而施用，其持有第一級毒品海洛因、第二級毒品
    甲基安非他命之低度行為均應被其施用之高度行為所吸收，
    不另論其持有第一級、第二級毒品罪。被告所犯上開4 罪，
    犯意各別，行為互殊，應予分論併罰。被告有上開受有期徒
    刑執行完畢之情形，此有臺灣高等法院被告前案紀錄表在卷
    可佐，其於徒刑執行完畢5 年之內故意再犯本件有期徒刑以
    上之罪，均為累犯，應依刑法第47條第1 項規定，加重其刑
    。
四、科刑：
    爰審酌被告前因施用毒品經觀察、勒戒，竟不知戒除毒癮，
    其於98年3 月間即犯施用毒品犯行，又於該案偵審中，於98
    年5 月、7 月間再犯本件施用毒品罪，顯見為警查獲已不足
    使其心生警惕，被告正值青年，竟一再施用毒品戕害其身，
    其施用毒品之行為亦間接危害社會治安，被告於警詢中並未
    坦承全部犯行，至本院審理時方承認犯罪等一切情狀，認檢
    察官就其施用第一級毒品罪求處有期徒刑1 年、施用第二級
    毒品罪分別求處有期徒刑6 月、4 月，分別有略重及稍輕之
    情形，而各量處如主文所示之刑，並定應執行刑。
據上論斷，應依刑事訴訟法第273 條之1 第1 項、第284 條之1
、第299 條第1 項前段，毒品危害防制條例第10條第1 項、第2
項，刑法第11條前段、第47條第1 項、第51條第5 款，判決如主
文。
本案經檢察官乙○○到庭執行職務。
中    華    民    國    98    年    10    月    16    日
                  刑事第十庭    法  官  蔡書瑜
以上正本證明與原本無異。
如不服本判決應於收受送達後10日內向本院提出上訴書狀，並應
敘述具體理由；如未敘述上訴理由者，應於上訴期間屆滿後20日
內向本院補提理由書（均須按他造當事人之人數附繕本）「切勿
逕送上級法院」。
中    華    民    國    98    年    10    月    16    日
                                書記官  楊明月
附錄：論罪法條
毒品危害防制條例第10條
施用第一級毒品者，處 6 月以上 5 年以下有期徒刑。
施用第二級毒品者，處 3 年以下有期徒刑。


司法院資訊處製作；財團法人民間司法改革基金會備份。
